臺灣板橋地方法院刑事判決　　　　　　100年度簡上字第767號
上　訴　人
即　被　告　沈天財
上列上訴人即被告因妨害公務案件，不服本院100 年度簡字第
5092號中華民國100 年7 月18日所為第一審判決（聲請簡易判決
處刑案號：100 年度偵字第14158 號），本院第二審合議庭判決
如下：
    主  文
上訴駁回。
    事實及理由
一、本件認定犯罪事實所引用之下列證據資料（包含文書證據等
    ），均非公務員違背法定程序所得，且被告及檢察官於本院
    審理終結前就下列證據資料之證據能力，均表示無意見而不
    爭執，且卷內之文書證據，亦無刑事訴訟法第159 條之4 之
    顯有不可信之情況，或不得作為證據之情形，則依刑事訴訟
    法第159 條之5 之規定，本件認定犯罪事實所引用之供述證
    據，均有證據能力，至其餘非屬供述證據部分，查亦無違法
    取得之情事存在，皆具證據能力，合先敘明。
二、本件審理結果，認原審判決認事用法及量刑均無不當，應予
    維持，並引用附件第一審刑事簡易判決書（含聲請簡易判決
    處刑書）關於事實、證據及理由之記載（詳如附件）。
三、被告上訴意旨略謂：被告所受教育不高，目前未婚，以駕駛
    計程車為業，且承租房屋在外，所得甚微，祈請減輕刑度，
    又事發當日，被告爛醉如泥，已達心神喪失狀態，縱有口出
    穢言情形，亦屬無心之過，本件犯罪情節非重，併請為緩刑
    宣告云云（見上訴狀所載）。惟查：
(一)本院勘驗本件民國100 年5 月20日現場蒐證錄影（音）光碟
    ，經被告確認畫面坐在小吃攤前面之人為被告本人無誤，當
    時員警身著制服前往現場盤查，被告身著白色衣服及長褲坐
    在小吃攤前面椅子並以大聲口氣向警察回稱請警員出示證件
    ，經警向被告表示其等為制服警員並佩戴槍械，請被告儘速
    出示證件俾瞭解被告姓名、地址，後來被告從身上拿出皮夾
    ，並從皮夾內拿出身分證、健保卡，嗣警員查明被告身分證
    及住處，向被告表示要請家人前來現場帶被告回家，期間於
    錄影畫面18時15分01秒處，出現被告拿起隨身手機做出對警
    員拍攝動作，並以手推警員肩膀，及以臺語「．．．幹你娘
    ，你是啥洨．．．肖仔，叫啊，我陪你．．．」等語辱罵當
    場執行職務之員警宋明樺、陳俊諺，另於同時16分04秒、18
    分22秒處，復以手推警員宋明樺肩膀及身體（其餘辱罵言語
    及動手推打警員內容，另見100 年6 月13日偵卷勘驗筆錄所
    載，見偵卷第25頁至29頁），又於18時25分35秒至26分40秒
    處，警員以警車將被告解送警局前，警員請被告下車，當時
    被告雙手遭警以手銬反扣，被告由後座自行下車，被告下車
    後並請警察拿鞋子給被告穿，警員向被告表示鞋子在警車裡
    面，被告不斷要求警員將鞋子拿過來等情（見本院卷第30頁
    背面勘驗筆錄），顯示案發時被告曾要求警員出示證件，並
    主動從身上拿出皮夾內之身分證、健保卡供警員查驗身分證
    ，另於警車載送被告至警局前，被告仍可自行下車並要求警
    員拿鞋子給被告穿等情，足證被告於警員到場協助確認被告
    身分，而欲聯絡家人帶回被告之際，被告當時意識尚稱清醒
    ，且被告確以上開穢語辱罵當場執行職務之員警宋明樺、陳
    俊諺，並以手推警員宋明樺肩膀及身體，而以此方式對上開
    依法執行職務之公務員宋明樺施以強暴行為甚明。
(二)綜上，被告辯稱本件警員到場處理時，其爛醉如泥，已達心
    神喪失，不知發生何事云云，自不足採。
四、按犯罪之處罰，現行刑事處罰多採相對罪刑法定主義，賦與
    法官對各個具體犯罪案件有其刑罰裁量權。量刑過輕，確對
    犯罪人易生僥倖之心，不足收儆戒及改過之效，則刑罰不足
    以戒其意，且使被害人或社會產生不平之感；量刑過重，則
    易致犯罪人怨懟、自暴自棄，難收悅服遷善之功，即殺戮亦
    不足以服其心。因此，現今法治國乃有罪刑相當原則，即衡
    量犯罪行為之罪質、不法內涵來訂定法定刑之高低，法官再
    以具體事實情況不同，確定應科處之刑度輕重。原審以被告
    犯行明確，適用刑事訴訟法第449 條第1 項前段、第3 項、
    第454 條第2 項，刑法第135 條第1 項、第140 條第1 項前
    段、第41條第1 項前段，刑法施行法第1 條之1 第1 項、第
    2 項前段之規定，並審酌被告對於依法執行公務之警員以穢
    語辱罵並施以暴行及脅迫，公然挑戰公權力，無視國家法治
    ，對公務員值勤威信造成相當危害，兼衡其素行、犯罪之動
    機、目的、手段，及被告犯罪後之態度等一切情狀，就被告
    犯妨害公務執行罪部分，判處有期徒刑2 月，另犯侮辱公務
    員罪部分，判處拘役20日，並均諭知如易科罰金，以新臺幣
    1 千元折算1 日之折算標準，經核原審認事用法並無違誤，
    量刑亦屬妥適；被告上訴意旨空言否認犯行，指摘原審判決
    不當，核無理由，應予駁回。
五、據上論斷，應依刑事訴訟法第455 條之1 第1 項、第3 項、
    第368 條、第373 條，判決如主文。
本案經檢察官曾揚嶺到庭執行職務。
中    華    民    國   100    年    12    月    15    日
                  刑事第七庭  審判長法  官  陳伯厚

                                    法  官  魏俊明
                                    法  官  蘇揚旭
上列正本證明與原本無異。
不得上訴。
                                    書記官  李郁禎
中    華    民    國   100    年    12    月    19    日